【裁判字號】    98,抗,169
【裁判日期】    980331
【裁判案由】    聲明異議
【裁判全文】
臺灣高等法院臺中分院民事裁定           98年度抗字第169號
抗  告  人  永興證券股份有限公司
法定代理人  甲○○
送達代收人  田振慶律師
相  對  人  乙○○
抗告人因與相對人間聲明異議事件，對於中華民國98年02月26日
台灣台中地方法院98執聲字第 1號所為裁定提起抗告，本院裁定
如下：
    主  文
抗告駁回。
抗告程序費用由抗告人負擔。
    理  由
一、抗告意旨略以：抗告人即債權人曾陳報民國97年8月1日財訊
    雜誌第 317期第230、23l頁之報導（下稱系爭報導），聲請
    就相對人即債務人乙○○與其他企業老闆所共同於台中東海
    大學牧場旁購地3200坪土地，及於其土地上建築之「綠茵山
    莊」別墅為強制執行，並依強制執行法第19條之規定，請求
    原法院傳訊相對人為調查。抗告人之聲請經原法院駁回後，
    經抗告人聲明異議，原法院雖命相對人陳報其一年內應供強
    制執行之財產狀況，然原裁定僅憑相對人乙○○之空言否認
    ，遽認抗告人之主張不可採，而未對於相對人是否真有「據
    實報告」為任何判斷，原裁定即嫌速斷，且抗告人於原法院
    聲請傳喚系爭報導之作者陳仲興先生到庭，即可對於相對人
    之財產狀況為釐清，此亦屬提出證據之方法，原法院卻認為
    抗告人未提出事證，令人費解，原裁定有所不當，爰請求廢
    棄原裁定云云。
二、按強制執行程序，債權人於執行程序中應為一定必要之行為
    ，無正當理由而不為，經執行法院再定期限命為該行為，無
    正當理由逾期仍不為者，執行法院得以裁定駁回其強制執行
    之聲請，並於裁定確定後，撤銷已為之執行處分，強制執行
    法第28條之1第l款定有明文。是強制執行程序無論依職權或
    債權人之聲請而開始，其進行恆需債權人之一定行為，如債
    權人之引導執行人員前往查封、拍賣財產... 等均是，債權
    人若不為此一行為，執行程序自難開始進行。
三、經查：抗告人前對相對人聲請強制執行，經原法院以95年度
    執字第 43643號清償債務強制執行事件，執行無結果，原法
    院核發債權憑證予抗告人以終結該執行事件。本件抗告人持
    原法院95年度執字第 43643債權憑證對相對人再度聲請強制
    執行，並提出系爭報導，用證相對人應有可供執行之財產。
    惟查，該報導係記載：「四年前，東海大學旁的三千多坪土
    地尋覓買家，乙○○與林明智等人看過以後都相當喜歡，‧
    ‧‧。這群友人形成共識後，馬上著手買下這塊土地，開始
    興建夢想中的新社區。」，有該報導附卷可稽（詳見財訊雜
    誌第317期第231頁），依系爭報導所述，相對人購地置產之
    行為應於系爭報導刊出之四年前即93年間，然抗告人曾於95
    年對相對人聲請強制執行，當時執行結果為債務人無財產可
    供執行，已如前述，抗告人在前開執行程序既未發現相對人
    名下有系爭報導所述之不動產，則現今相對人名下是否持有
    系爭報導所述之不動產已非無疑，抗告人復未提出任何證據
    證明相對人確有該不動產，自不得以系爭報導逕認相對人名
    下擁有該不動產，是抗告人此部分之主張即不可採。
四、抗告人雖聲請傳喚系爭報導之作者陳仲興先生，惟系爭報導
    既已敘明相對人購地行為之時點為報導刊出之四年前，則陳
    仲興先生到庭亦無法證明相對人現今是否持有系爭報導相關
    不動產，自無傳喚之必要，抗告人聲請傳喚陳仲興先生，非
    可謂已盡舉證之責。是原法院駁回抗告人強制執行之聲請，
    並無違誤。抗告人猶執前詞指摘原裁定為不當，為無理由，
    應駁回其抗告。
五、據上論結，本件抗告為無理由，依強制執行法第30條之 1，
    民事訴訟法第 495條之1第1項、第449條第1項、第95條、第
    78 條，裁定如主文。
中    華    民    國    98    年     3    月    31    日
              民事第三庭    審判長法  官  陳照德
                                  法  官  朱樑
                                  法  官  李平勳
以上正本係照原本作成。
不得再抗告。
                                  書記官  江丞晏
中    華    民    國    98    年     3    月    31    日


司法院資訊處製作；財團法人民間司法改革基金會備份。
